最高法院刑事判決　　　　　　九十六年度台上字第四六八九號
上訴人　甲○○
上列上訴人因違反毒品危害防制條例案件，不服台灣高等法院台
中分院中華民國九十六年四月十三日第二審判決（九十六年度上
訴字第一三六六號，起訴案號：台灣彰化地方法院檢察署九十六
年度毒偵字第四一、三一一號），提起上訴，本院判決如下：
    主  文
上訴駁回。
    理  由
甲、施用第一級毒品部分：
按刑事訴訟法第三百七十七條規定：上訴於第三審法院，非以判
決違背法令為理由，不得為之。是提起第三審上訴，應以原判決
違背法令為理由，係屬法定要件。如果上訴理由狀並未依據卷內
訴訟資料具體指摘原判決不適用何種法則或如何適用不當，或係
對原審已調查明確並於判決內論駁或說明之事項，徒憑己見重為
事實之爭辯，或任意指摘，顯與法律規定得為第三審上訴理由之
違法情形不相適合時，俱應認其上訴為違背法律上之程式，從程
序上予以駁回。本件上訴人甲○○不服原審關於施用第一級毒品
部分之科刑判決，於民國九十六年六月十五日提起第三審上訴，
其於上訴狀略稱：上訴人於本案施用毒品為警查獲，交保後復於
九十六年二月四日及同年月六日為警帶回採尿並函送檢察官偵辦
施用毒品犯行，前後行為具同一特質，應以一罪論，原判決竟就
後開部分之檢察官移送併辦予以駁回，罔顧上訴人之權益云云。
惟原判決維持第一審之科刑判決，並引用第一審判決書所記載之
事實、證據及理由，已敘明刑法刪除連續犯之規定後，對於反覆
實施犯罪模式之對應處置，除合於「接續犯」或「包括一罪」之
情形外，則僅能依數罪併罰之規定個別處斷，並以施用毒品犯罪
，或為零星偶一之施用，或長期不間斷的反覆施用，均有其可能
性，認多次施用毒品之犯罪行為，應回歸一般刑法上行為單、複
數之認定，而予論罪科刑，較稱妥適，上訴人於原審上訴意旨為
上述之主張，及檢察官移送併辦意旨持上開理由請求就後開部分
併予審判，均有誤會，不予採取等情，併參照本院九十六年八月
二十一日、九十六年度第九次刑事庭會議決議文，就刑法刪除連
續犯規定後多次施用毒品之犯行，係認「就刑法施行後多次施用
毒品之犯行，採一罪一罰，始符合立法本旨」及「刑法修正施行
後之多次施用犯行，除符合接續犯之要件外，則應一罪一罰」，
原判決既未認定上訴人之上開多次施用第一級毒品犯行，均係基
於單一犯意、目的而多次實施（但非必需具時間或地點之密接性
）之接續犯關係，其為上述之認定，自難認於法不合。核此部分
上訴意旨並未依據卷內訴訟資料具體指摘原判決不適用何種法則
或如何適用不當，係對原審已調查明確並於判決內論駁或說明之
事項，徒憑己見重為事實之爭辯，或任意指摘，自應認其上訴為
違背法律上之程式，從程序上予以駁回。本件上訴係不合法，應
從程序上予以駁回，台灣台中地方法院檢察署仍就上訴人於九十
六年二月三日施用第一級毒品經退回併辦部分，再移送本院請求
併辦，復就上訴人另於九十六年二月四日施用第一級毒品部分請
求併辦（九十六年度毒偵字第三一四六、四二七０號），惟既無
事實證明與本件論罪犯行有接續犯之一罪關係，即無從併予審酌
，均應予退回，附予說明。
乙、施用第二級毒品部分：
按最重本刑為三年以下有期徒刑之罪之案件，經第二審判決者，
不得上訴於第三審法院，刑事訴訟法第三百七十六條第一款定有
明文。本件上訴人因違反毒品危害防制條例案件，其施用第二級
毒品安非他命部分，原審係依毒品危害防制條例第十條第二項論
處罪刑，查該罪之法定刑為三年以下有期徒刑，依首開說明，既
經第二審判決，自不得上訴於第三審法院，上訴人竟對之提起上
訴，顯為法所不許，應併予駁回。
據上論結，應依刑事訴訟法第三百九十五條前段，判決如主文。
中　　華　　民　　國　九十六　年　　八　　月   三十   日
                      最高法院刑事第六庭
                          審判長法官  呂　潮　澤
                                法官  吳　昆　仁
                                法官  孫　增　同
                                法官  吳　　　燦
                                法官  李　英　勇
      本件正本證明與原本無異
                                      書  記  官
中　　華　　民　　國　九十六　年　　九　　月　　四　　日
                                                   Ｍ
